Acta Junta Python España 13 de Abril de 2021
============================================

En la ciudad de Barcelona, Madrid y Valencia siendo las 19:00 horas del 13 de Abril de 2021
y en única convocatoria, se celebra la reunión de la Junta Directiva de Python España.

Orden del día
~~~~~~~~~~~~~

1. Repaso tareas pendientes
2. Cambio de estatutos aprobados en Asamblea General
3. Publicar estado cuentas Asociación
4. Impresiones última Asamblea General
5. Ruegos y preguntas

-------------------------------------------

Asisten los miembros de la Junta Directiva por medios telemáticos:

- Marcos Gabarda marcosgabarda_
- Israel Saeta dukebody_
- Yamila Moreno yamila-moreno_
- David Barragán bameda_
- Raúl Cumplido raulcd_


1. Repaso tareas pendientes
^^^^^^^^^^^^^^^^^^^^^^^^^^^

- Estado de apoderados del banco sigue pendiente de respuesta de Triodos.

  - Marcos irá a la oficina a tratar de gestionarlo presencialmente.

  - Preguntar a Triodos por la dirección de envío de la nueva tarjeta.

- Estado de direcciones de correo @es.python.org para socias.

  - Se ha enviado la comunicación.

  - Se han recibido varias solicitudes. David se encarga de darlas de alta.

  - Se acuerda que se permitirán peticiones de cuenta de correo siempre que tengan que ver con el nombre/apellidos de las socias que lo solicitan.

- Estado RGPD

  - Raúl se encarga de enviar mail recordatorio.

- `Migracode colaboración <https://comunidad.es.python.org/t/colaboracion-con-migracode-para-workshop-de-introduccion-a-python/520/5>`_

  - Se ha enviado texto, se sigue buscando gente para generar el contenido del curso y para impartirlo.

  - Se comenta si podemos reutilizar material de algún curso o tutorial que se haya impartido en las comunidades locales.
  
  - Marcos escribe en el Telegram de comunidades locales para ver si tienen algo/quieren colaborar.


2. Cambio de estatutos aprobados en Asamblea General
^^^^^^^^^^^^^^^^^^^^^^^^^^^^^^^^^^^^^^^^^^^^^^^^^^^^

- Se comenta que la sede de la Asociación deberá cambiar debido a la empresa amiga cambiando de domicilio.

- Se acuerda modificar ya los estatutos con los cambios aprobados y modificar la sede una vez se tengan más datos. Actualmente no se recibe prácticamente correspondencia y se puede cambiar la sede en hacienda en cuanto tengamos nuevo domicilio fiscal sin requerir cambio de estatutos.

- Marcos se pone en contacto con la gestoría para gestionar el cambio de estatutos aprobados en la Asamblea General.

3. Publicar estado cuentas Asociación
^^^^^^^^^^^^^^^^^^^^^^^^^^^^^^^^^^^^^

- Se acuerda publicar en la web el estado de cuentas de la Asociación similar al que se expuso en la Asamblea General.

4. Impresiones última Asamblea General
^^^^^^^^^^^^^^^^^^^^^^^^^^^^^^^^^^^^^^

- Todas en la Junta revisaremos las tareas e ideas que aparecieron en metroretro en la Asamblea General.

- En la próxima reunión de Junta revisaremos las diferentes tareas para en base a las tareas que estamos realizando actualmente y los objetivos iniciales de la Junta priorizar nuevos objetivos que podríamos realizar.


5. Ruegos y preguntas
^^^^^^^^^^^^^^^^^^^^^

Israel pregunta por la Newsletter. David da un update del estado y el trabajo que está realizando el grupo de trabajo. Será muy parecido a lo que se presentó en la Asamblea General y las personas involucradas han tenido otras tareas. Se sigue trabajando en la Newsletter.

Se cierra la reunión de la Junta a las 20:24 horas.

Secretaría,

Raúl Cumplido

.. _XaviTorello: https://github.com/XaviTorello
.. _marcosgabarda: https://github.com/marcosgabarda
.. _raulcd: https://github.com/raulcd
.. _dukebody: https://github.com/dukebody
.. _yamila-moreno: https://github.com/yamila-moreno
.. _bameda: https://github.com/bameda)
.. _atugores: https://github.com/atugores)
