Acta Junta Python España 3 de Noviembre de 2020
===============================================

En la ciudad de Madrid, Valencia y Barcelona siendo las 19:00 horas del 3 de Noviembre de 2020
y en única convocatoria, se celebra la reunión de la Junta Directiva de Python España.

Orden del día
~~~~~~~~~~~~~

1. Nuevos socios y nuevo proceso
2. Invitación - V Congreso de Investigación - Ecuador
3. Resumen HacktoberfestES
4. Próximos Eventos impulsados
5. Estrategia comunicación otros colectivos
6. Girls In tech
7. Regalos digitales para que comunidades repartan en sus directos
8. RGPD
9. Ruegos y preguntas

-------------------------------------------

Asisten los miembros de la Junta Directiva por medios telemáticos:

- Marcos Gabarda marcosgabarda_
- Israel Saeta dukebody_
- Yamila Moreno yamila-moreno_
- David Barragán bameda_
- Raúl Cumplido raulcd_


1. Nuevos socios y nuevo proceso.
^^^^^^^^^^^^^^^^^^^^^^^^^^^^^^^^^
Se ha validado en Junta la nueva alta con número 114.

Tesorería se encarga del proceso de alta ya que el email se envia directamente desde la herramienta.
- Tesorería validará pago y dará de alta en la herramienta.
- Como el mail de bienvenida se envía directamente desde la herramienta se aprueba en Junta que secretaría no esté de involucrada en el alta.

2. Invitación - V Congreso de Investigación - Ecuador
^^^^^^^^^^^^^^^^^^^^^^^^^^^^^^^^^^^^^^^^^^^^^^^^^^^^^

- El congreso no parece tener nada que ver con la asociación. Se decide ignorar.

3. Resumen HacktoberfestES
^^^^^^^^^^^^^^^^^^^^^^^^^^

- 4 directos en YouTube
  - Apertura presentación proyectos + tutorial sobre iniciación en git
  - Orientación laboral
  - Git intermedio
  - Cierre resumen de los proyectos + entrevista a Pablo Galindo + premios
- 8 proyectos, 160+ PRs, 100+ participantes en Discord, 66 canciones en Spotify (y + en Discord) entre otros
- Varias sesiones de proyectos con tutoriales, trabajo conjunto
- Retrospectiva pendiente

En resumen un exito de evento.

4. Próximos Eventos impulsados
^^^^^^^^^^^^^^^^^^^^^^^^^^^^^^

La Junta discute si debemos impulsar eventos desde la Junta o apoyar eventos en las comunidades locales.
Algunos de los puntos que se discuten:
- Ayudar en un sprint de python-docs-es
- Agrupar meetups de las comunidades
- Apoyar eventos que se estén realizando desde la comunidad en vez de crear eventos nuevos.
- Apoyar comunidades que empiezan para encontrar ponentes
- Dar visibilidad a mensaje para que la gente se apunte para dar charlas online.


5. Estrategia comunicación otros colectivos
^^^^^^^^^^^^^^^^^^^^^^^^^^^^^^^^^^^^^^^^^^^

En linea con los objetivos iniciales la Junta discute como conseguir comunicarnos con otras comunidades.
Algunas de las ideas:

- Seguir hablando con las comunidades locales Python
- Intentar conectar con otras comunidades que promueven diversidad a nivel nacional (Python u otros)
- Contactar con comunidades Python estatales de otros países, especialmente hispanohablantes
- Contactart con comunidades tecnológicas de otros lenguajes / tecnologías a nivel estatal (pysurf comunidades no pythónicas)
- Yamila comenta sobre antiguos contactos con comunidad que se encargaba de poner en contacto comunidades.
- Se preguntara a Juanlu si recuerda contactos
- Isra se pondra en contact con betabeers, commit-conf

6. Girls In tech
^^^^^^^^^^^^^^^^

Girls In Tech se puso en contacto con la Junta para pedir colaboración.
- Yamila explica lo que se realizó en una reunión inicial.
- Se necesitan mentoras / mentores con experiencia en data. Pediremos en nuestros canales de comunicación.
- Necesitan ponente.
- Nos envían un código de seguimiento de canales
- Pediremos algo más de información para mentoras y para charlas
- Se le dará difusión en Twitter y Discourse


7.  Regalos digitales para que comunidades repartan en sus directos
^^^^^^^^^^^^^^^^^^^^^^^^^^^^^^^^^^^^^^^^^^^^^^^^^^^^^^^^^^^^^^^^^^^

Se discute la posibilidad de dar regalos y se lanzan algunas ideas

- Pedir a editoriales, cursos, licencias
- Poner X dinero?
- Mirar tema esponsorización O’Reilly

- Preguntar a Xavi a ver si sabe algo de cuando realizamos la transición sobre O’Reilly
- Marcos crea hilo en discourse preguntando a las comunidades si estarían interesadas y en qué estarían interesadas.


8. RGPD
^^^^^^^

- Raúl y Isra se juntan para formulario.

9. Ruegos y preguntas
^^^^^^^^^^^^^^^^^^^^^

- Se ha cambiado el domicilio fiscal.
- Se habla de los pagos de cuotas atrasadas de socios.


Se cierra la reunión de la Junta a las 20:35 horas.

El secretario,
Raúl Cumplido

.. _XaviTorello: https://github.com/XaviTorello
.. _marcosgabarda: https://github.com/marcosgabarda
.. _raulcd: https://github.com/raulcd
.. _dukebody: https://github.com/dukebody
.. _yamila-moreno: https://github.com/yamila-moreno
.. _bameda: https://github.com/bameda)
.. _atugores: https://github.com/atugores)
