Acta Junta Python España 2 de noviembre de 2021
=============================================

De forma Online siendo las 19:00 horas del 2 de noviembre de 2021 y en única
convocatoria, se celebra la reunión de la Junta Directiva de Python España.

Orden del día
~~~~~~~~~~~~~

1. PyCampES
2. Tabularconf
3. Regalo Chile PyConES
4. Estado de cambio de apoderados en Triodos
5. Propuestas JD 2022-2023 - Novedades
6. Ruegos y preguntas

-------------------------------------------

Asisten los miembros de la Junta Directiva por medios telemáticos:

- Marcos Gabarda marcosgabarda_
- Israel Saeta dukebody_
- David Barragán bameda_
- Xavi Torelló XaviTorello_


1. PyCampES
^^^^^^^^^^^

Votación: Que Python España cubra el grant si PSF/EuroPythonSociety no patrocinan
($700 / 692.29€) para evitar tener que cambiar precios del evento.

- Posponemos votación a la espera de confirmar si se devolvió el grant y saber cómo hay que proceder
  (ver punto `1.4)`)

Acordamos
  1. Revisar si tenemos factura del alojamiento. dukebody_
  2. Revisar y preparar resumen de pagos - devoluciones. marcosgabarda_ 
  3. Confirmar si devolvimos el grant de la PSF ($700 / 692.29€). marcosgabarda_
  4. Hablar con la org del PyCamp para retomar conversaciones sobre el grant, 
     confirmar si hay que devolverlo o cómo deberíamos proceder. XaviTorello_


2. Tabularconf
^^^^^^^^^^^^^^

Conferencia genérica Data Science. Se organizó este enero de 2021 totalmente 
virtual, con gente de varias comunidades, buena acogida.

Propuesta año que viene: presencial, con sitio aún por decidir.

Votación: renovar dominio tabularconf.es (~10€)
  - Acordamos renovar el dominio

Acordamos
  1. Preparar tw de resumen para poder hacer difusión (sobre el evento y 
     para encontrar más organizadoras). dukebody_


3. Regalo Chile PyConES
^^^^^^^^^^^^^^^^^^^^^^^

Transferwise nos pide copia de DNIs de toda la junta.

Nos planteamos Paypal cómo alternativa. 

Si no es viable necesitaremos los DNIs de todas.


4. Estado de cambio de apoderados en Triodos
^^^^^^^^^^^^^^^^^^^^^^^^^^^^^^^^^^^^^^^^^^^^

Acordamos
  1. pedir tarjeta nominal para tesorería. marcosgabarda_
  2. dar de baja la de Juanlu. marcosgabarda_
  3. integrar la rotación de la tarjeta de tesorería dentro de los procedimientos
     relacionados con el cambio de JD
  4. aprovecharemos `4.2)` para definir y documentar el procedimiento marcosgabarda_



5. Propuestas JD 2022-2023 - Novedades?
^^^^^^^^^^^^^^^^^^^^^^^^^^^^^^^^^^^^^^^^

Breve sincronización de novedades sobre posibles candidaturas y posibles socies con ganas de involucrarse.


6. Ruegos y preguntas
^^^^^^^^^^^^^^^^^^^^^

* Comentamos que sería interesante estimular y facilitar la creación de eventos presenciales. Parece que la escena está un poco parada y cuesta arrancar ahora que la normativa lo permite.
    * Intentaremos establecer nuevas conversaciones con las demás comunidades locales


Se cierra la reunión de la Junta a las 20:34 horas.

Vicepresidencia en nombre de Secretaría,

XaviTorello_

.. _XaviTorello: https://github.com/XaviTorello
.. _marcosgabarda: https://github.com/marcosgabarda
.. _raulcd: https://github.com/raulcd
.. _dukebody: https://github.com/dukebody
.. _yamila-moreno: https://github.com/yamila-moreno
.. _bameda: https://github.com/bameda)
