Acta Junta Python España 12 de Enero de 2021
============================================

En la ciudad de Barcelona, Madrid, Valencia y Ordino siendo las 19:00 horas del 12 de Enero de 2021
y en única convocatoria, se celebra la reunión de la Junta Directiva de Python España.

Orden del día
~~~~~~~~~~~~~

1. Confirmación altas y bajas
2. Repaso tareas pendientes
3. PyCon ES 2021
4. Iniciativa Aporta
5. Reunión con comunidades tecnológicas de España para promover diversidad
6. Asamblea Ordinaria
7. Repaso Objetivos de Legislatura y tareas para el trimestre
8. Ruegos y preguntas

-------------------------------------------

Asisten los miembros de la Junta Directiva por medios telemáticos:

- Marcos Gabarda marcosgabarda_
- Xavi Torelló XaviTorello_
- Israel Saeta dukebody_
- Yamila Moreno yamila-moreno_
- David Barragán bameda_
- Raúl Cumplido raulcd_


1. Confirmación altas y bajas
^^^^^^^^^^^^^^^^^^^^^^^^^^^^^

Se han validado en Junta las nuevas altas con número 117 y 118.
Se ha validado en Junta la baja con número 111.

Tesorería (Marcos) gestionará las cuotas pendientes de pago y las domiciliaciones del año 2021.
Marcos documenta el nuevo procedimiento de baja. Discourse, Telegram y Domiciliaciones.

2. Repaso tareas pendientes
^^^^^^^^^^^^^^^^^^^^^^^^^^^

- El cambio de apoderados en el banco sigue pendiente. Gestionando con el banco la documentación enviada.
- Raúl crea actas de Diciembre y Enero en github.
- Se revisa el acta de Noviembre.
- Se acuerda pausar la tarea relacionada con la revisión de la relación con O'Reilly.
- Para los nuevos correos @es.python.org Xavi se encarga de:
  - Crear form en unidad compartida para solicitar el correo
  - Comunicar en Telegram/Discourse
  - Modificar el texto informativo de altas
- Tareas GT Infra. Se pasan un par de web a estático y se actualiza Discourse.
- David sigue trabajando en el formulario de alta
- Raúl debe mandar mail con RGPD


3. PyCon ES 2021
^^^^^^^^^^^^^^^^

Maribel deja su cargo como directora de OSLUGR.

Isra hablará con el nuevo director para confirmar compromismo con PyCon ES.
La postura actual de Python España es que no hay eventos presenciales.

4. Iniciativa Aporta
^^^^^^^^^^^^^^^^^^^^

Se decide que el objeto del correo no es a lo que nos dedicamos y no contestamos.
Python España no se dedica a reutilizar datos.


5. Reunión con comunidades tecnológicas de España para promover diversidad
^^^^^^^^^^^^^^^^^^^^^^^^^^^^^^^^^^^^^^^^^^^^^^^^^^^^^^^^^^^^^^^^^^^^^^^^^^

Isra expone que el 14 de Enero habá una reunión con diversas comunidades tecnológicas
para intentar crear un evento conjunto.

6. Asamblea Ordinaria
^^^^^^^^^^^^^^^^^^^^^

Se discute realizarla  y se decide el 10 de Abril como fecha inicial.
Se discute y propone cómo hacer que la Asamblea sea más participativa.
Israel Saeta se encarga de crear propuesta de orden del día para fomentar participación.

- Recordar en Junta de Febrero poner fechas para cerrar acta
- Recordar en Junta de Marzo convocar asamblea



7. Repaso Objetivos de Legislatura y tareas para el trimestre
^^^^^^^^^^^^^^^^^^^^^^^^^^^^^^^^^^^^^^^^^^^^^^^^^^^^^^^^^^^^^

La Junta trata de proponer temas en los que involucrarse durante el primer trimestre
de 2021. Por integrantes de la Junta:

- Yamila
  - Paso webs estáticas
  - Actualizar Discourse
  - Correos para socios
  - Reescritura estatutos lenguaje inclusivo

- Marcos
  - Resumen cuentas año pasado
  - Presupuestos año que viene
  - Pasar cuotas domiciliación este año y gestionar morosidad
  - Documentación proceso domiciliación

- Raúl
  - Mandar mail RGPD
  - Involucración reunión comunidades tecnológicas y posibles eventos

- Xavi
  - Correo para socios (junto a Yamila)
  - Reuniones semestrales periódicas comunidades locales. Puede desembocar en mesas redondas
  - Listado de comunidades con sus webs, RRSS, etc.
  - Proyecto agregador calendario común (test.comunitats.cat)

- David
  - PyConES org
  - GT Comunicación
  - Discord para hispanohablantes
  - Dar difusión a lo que hacemos desde la Junta y diferentes GT en newsletter
  - Web socios

- Isra
  - Reuniones con otras comunidades (+ tabularConf), migracode y posibles talleres
  - (sostenibilidad) reestructurar la web de la asociación (hacerla más útil para distintos perfiles)
  - (diversidad) re-escritura de los estatutos


8. Ruegos y preguntas
^^^^^^^^^^^^^^^^^^^^^

- Se ha creado un Moodle para PyLadies desde el GT de Infraestructura.
- David pasará la web de Python España oficial a GH pages y GH actions en vez de travis


Se cierra la reunión de la Junta a las 21:00 horas.

El secretario,
Raúl Cumplido

.. _XaviTorello: https://github.com/XaviTorello
.. _marcosgabarda: https://github.com/marcosgabarda
.. _raulcd: https://github.com/raulcd
.. _dukebody: https://github.com/dukebody
.. _yamila-moreno: https://github.com/yamila-moreno
.. _bameda: https://github.com/bameda)
.. _atugores: https://github.com/atugores)
