Acta Asamblea Extraordinaria Python España 3 de Octubre de 2020
===============================================================

En España (Edición Online), siendo las 19:06 horas del 3 de Octubre de 2020 y en primera convocatoria, se celebra la Asamblea Extraordinaria de Python España

Orden del día
~~~~~~~~~~~~~

1. Revisión de la presentación y objetivos de la Junta 2020
2. Tareas realizadas hasta la fecha por la Junta
3. Ruegos y preguntas

-------------------------------------------

Asisten en primera convocatoria 22 socias. No hay delegaciones de voto.


1. Revisión de la presentación y objetivos de la Junta 2020
-----------------------------------------------------------

 El presidente realiza una breve presentación de la Junta y los objetivos.

 La Junta:

 **Presidencia: Israel Saeta Pérez**. Ubicación principal: Barcelona. Miembro de la asociación Python España (socio nº 102). Chico hiperactivo en Python Barcelona. Co-organizador de Hacktoberfest BCN 2018, Pandas Documentation Sprint BCN 2018, múltiples PyDays y ponente ocasional de PyConES. Twitter: @dukebody

 **Vicepresidencia: Xavi Torelló**. Ubicación principal: Ordino, Andorra. Miembro de la asociación Python España (socio nº 085). Organizador del grupo local Python Girona y colaborador de otros grupos y conferencias como FLOSS Andorra y GAPAND. Adicto a la fotografía que se levanta demasiado temprano para capturar amaneceres… - @xaviertorello

 **Tesorería: Marcos Gabarda**. Ubicación principal: Valencia. Miembro de la asociación Python España (socio nº 033). Tesorero actual de Python España, uno de los miembros organizadores de PyConES 2015, colaborador en PyConES 2016 y 2017, y organizador del grupo local de Python Valencia. Twitter: @cyberslas - @marcos

 **Secretaría: Raúl Cumplido**. Ubicación principal: Barcelona. Miembro fundador de la Asociación Python España (socio nº 007). Co-organizador del meetup de Barcelona durante 2011-2013. Colaborador y socio de la asociación Python Barcelona. Colaborador en la organización de la EuroPython Bilbao 2015 y 2016. Colaborador en otros eventos relacionados con Python. Twitter: @raulcumplido - @raulcd

 **Vocal 1: Maria Antònia Tugores**. Ubicación principal: Mallorca. Miembro de la asociación Python España (socia nº 070). Co-organizadora de Django Girls Mallorca 2018, 2019 y 2020 y de los meetups Python Mallorca y PyData Mallorca. Mentora en varios Django Girls y miembro del grupo de trabajo para la organización de PyConES desde 2019. Twitter: @antoniatugores.

 **Vocal 2: Yamila Moreno**. Ubicación principal: Madrid. Miembra fundadora de la Asociación Python España (socia nº 006). Co-organizadora de la primera PyConES 2013; PSF fellow desde 2018; participa activamente en la comunidad de Python Madrid, en Pyladies Madrid y como mentora de Django Girls siempre que puede. Cuando no está programando, desafina con el uke y tira con arco. @yami

 **Vocal 3: David Barragán**. Ubicación principal: Madrid. Miembro de la Asociación Python España (socio n° 053). Colaborador en la comunidad Python Madrid, realizando labores de comunicación y organizando talleres de iniciación, y mentor en varias actividades de Django Girls. Miembro del grupo de trabajo para la organización de PyConES desde 2019 y twittero oficial de la asociación. En mis ratos libres practico el ciberactivismo naif. Twitter: @bameda


Objectivos de la Junta
^^^^^^^^^^^^^^^^^^^^^^
 
 - **Python España como espacio de encuentro de las comunidades locales**
 - **Sostenibilidad del trabajo de la asociación**
 - **Continuar la labor de la junta anterior para mejorar la diversidad**


2. Tareas realizadas hasta la fecha por la Junta
------------------------------------------------
- **Python España como espacio de encuentro de las comunidades locales**
    - Relación con comunidades locales y eventos pequeños
        - 14 reunones realizadas con comunidades locales
        - Estimulado la creación de nuevas comunidades: Navarra, Castilla y León, Murcia
        - Espacio dedicado en PyConES 2020 para presentación de comunidades locales
        - Creación de foro y grupo de Telegam dedicado a comunidades locales
        - Lista de correo de difusión de eventos para comunidades locales (announce)
        - Formalización del proceso para solicitar subvenciones y otras ayudas a la asociación
        - Buzones colaborativos (comunidad-x@es.python.org)
        - Hacktoberfest 2020
- **Sostenibilidad del trabajo de la asociación**
    - Captura de tareas en issues Github en repositorio abierto
    - Organización en Github Projects de los objetivos y tareas de la asociación
    - Apertra de la mayoría de categorías de foro Discourse para todo el mundo
    - Documentación procesos de alta de socios/as, cambio de Junta y gestión de domiciliaciones bancarias
    - Creación y desarrollo de grupos de trabajo
        - Infraestructura
        - PyConES (existente)
        - Apoyo y promoción del trabajo de la documentación oficial de Python al Español
    - Tareas realizadas dentro grupo de trabajo de Infraestructura
        - Migración de buzones de correo y documentos a Google siguiente
        - Migración webs PyConES antiguas a estático (sprint de colaboración en el Hacktoberfest)
        - Creación del grupo de trabajo y reunión inaugural
        - Configuración de Freshpings (~pingdom)
        - Empujón al Discurse como mecanismo para la Junta (y futuras juntas) y para socias y allegadas
    - Tareas realizadas dentro grupo de trabajo PyConES
        - Formado por la anterior junta para la elección de nueva sede PyConES 2020
        - Colaboró en la organización de PyConES 2020 Granada, aunque se canceló
        - Ha organizado el evento alternativo PyConES 2020 Pandemic Edition
        - Actualmente es un grupo reducido
            - Nos encantaría que más gente se anime a formar parte
    - Traducción Documentation oficial
        - Integrantes de la junta han colaborado a título individual.
        - Colaboración con el equipo de traducción (Inicio de la traducción, Hacktoberfest)
        - Proyecto de traducción iniciado partiendo del trabajo previo realizado por:
            - Traducción tutorial Python Argentina
            - Sprints PyCon US 2019
        - Grupo de traducción formado por gente de varios países de habla hispana y de muchas comunidades
        - Gracias a ese esfuerzo se han conseguido los requisitos necesarios descritos en PEP-545 para poder tener documentación oficial
- **Continuar la labor de la junta anterior para mejorar la diversidad**
    - Creado el código de conducta de la comunidad (no solamente para PyConEs)
    - Apoyo al taller de Pyladies PyConES 2020
    - Estimulación de la creación de grupo de contacto PyLadies a nivel estatal
    - Creación reglamento apoyo evento socias
    - Grupo de Trabajo de Comunicación
        - Poco éxito de convocatoria

3. Ruegos y preguntas
^^^^^^^^^^^^^^^^^^^^^
    - Pregunta sobre el proceso de renovación de la Junta y como agilizarlo
        - El proceso de renovación ha tardado bastante
        - Administraciones han tenido problemas por covid
        - Se ha intentado documentar el proceso
        - Tiene sentido que la Junta sea de tres años en vez de dos?
    - Listas de correo de mailman se siguen utilizando en Python Vigo
        - Se seguirán manteniendo si se utilizan.
    - Colaborar en proyectos
        - Todos los grupos de trabajo (Infraestructura, comunicación, ...) se
        encuentran abiertos a todas las socias.
    - Información sobre listas de difusión comunidades locales
    - Planes para PyConES 2021 y si será remoto o no
        - Pronto para decidir pero grupo de trabajo mantendra informado
        - Incertidumbre actual
    - Se debería crear un grupo de trabajo web PyCon ES para no rehacer la rueda cada año?
        - Se ha utilizado una web en Django y se intenta reutilizar para varios años
        - La idea era reutilizar código Django que se ha utilizado en otras PyCon ES
    - Se debería buscar alternativa a Telegram? Para apoyar alternativas de código abierto, privacidad,
    seguridad, ayuda con el spam, etcétera Cosas como Zulip, Mattermost, Matrix.
        - De momento no se ha planteado.
    - Se ha pensado en alguna forma desde la Junta a involucrar gente nueva?
        - No hay tareas actuales aunque las tareas de difusión en las comunidades locales va por ahí.
        - Es algo que desde los grupos de comunicación se podría trabajar.
    - Discusión sobre eventos Online. Por si acaso seguimos así. Hacer meetups.
    - Jitsi, Zoom, Twitch, meetups online nacionales.
    - Welcome Pack para las asociaciones.
    - Problemas al dar a conocer a la asociación. Qué gano con formar parte de la asociación?
    - PySurfing

Durante los turnos de ruegos y preguntas se hablaron de diversos temas relacionados con tareas que
se están realizando y que se podrían realizar. La conversación fue bastante productiva con ideas muy
interesantes.


-------------------------------------------

Sin nada más que añadir se cierra la Asamblea a las 20:16 horas.

El secretario,
Raúl Cumplido
