Acta Junta Python España 1 de Diciembre de 2020
===============================================

En la ciudad de Barcelona, Madrid, Valencia, Sineu y Ordino siendo las 19:00 horas del 1 de Diciembre de 2020
y en única convocatoria, se celebra la reunión de la Junta Directiva de Python España.

Orden del día
~~~~~~~~~~~~~

1. Apoderados cuenta bancaria de la Asociación
2. Preparación PyCon ES y política de eventos presenciales
3. Reunión con otras comunidades. CommitConf
4. Regalos Digitales
5. Propuesta correo de la asociación para socias
6. Estado de actividades y grupos de trabajo
7. Ruegos y preguntas

-------------------------------------------

Asisten los miembros de la Junta Directiva por medios telemáticos:

- Xavi Torelló XaviTorello_
- Israel Saeta dukebody_
- Maria Antonia Tugores atugores_
- Yamila Moreno yamila-moreno_
- David Barragán bameda_
- Raúl Cumplido raulcd_


1. Apoderados cuenta bancaria de la Asociación.
^^^^^^^^^^^^^^^^^^^^^^^^^^^^^^^^^^^^^^^^^^^^^^^
Se aprueba en Junta dar de baja al antiguo presidente (Juanlu) como apoderado de la cuenta bancaria
y dar de alta al presidente (Isra).

Se aprueba en Junta modificar la modalidad del acceso de las cuentas a mixta.

- Solidaria para cantidades menores o iguales a 2000€
- Mixta para cantidades mayores de 2000€ (requiera firma de tesorería y presidencia)

Isra se encarga del proceso y los formularios.

2. Preparación PyCon ES y política de eventos presenciales
^^^^^^^^^^^^^^^^^^^^^^^^^^^^^^^^^^^^^^^^^^^^^^^^^^^^^^^^^^

- Se propone retrasar la decisión sobre el evento (online vs presencial) a Enero.
- En caso de que el grupo de trabajo local considere que se debería realizar la reserva
  de los espacios en la universidad para no tener problemas en el futuro, la Junta acuerda
  que se reserven los espacios siguiendo sus consejos, siempre que no conlleven pago,
  pero teniendo en cuenta que en los próximos meses se tomará la decisión de si el evento
  seguirá adelante de forma presencial o no.
- David convocará una reunión del grupo de trabajo de la PyCon ES en Enero
  para discutir el tipo de evento que se acabará realizando.


3. Reunión con otras comunidades. CommitConf
^^^^^^^^^^^^^^^^^^^^^^^^^^^^^^^^^^^^^^^^^^^^

Isra contactó con las listas de correo de la CommitConf y se ha agendado una reunión
para el 2 de Diciembre.

4. Regalos Digitales
^^^^^^^^^^^^^^^^^^^^

En el hilo de discourse las comunidades pidieron también regalos no digitales.

- La junta acuerda que quiere dar la oportunidad a las comunidades de pedir regales.
- Se acuerda también que mientras no se estén promoviendo eventos presenciales debido
  a la pandemia los regalos deebrán poder ser entregados de forma digital o el envío
  deberá compensar el regal. Tratamos de evitar tener que enviar 200 pegatinas a direcciones
  diferentes.
- Una vez se puedan realizar eventos presenciales se propone retomar el crear pegatinas,
  chapas, camisetas de la asociación para que se den en las comunidades locales.

Xavi comprueba la relación del estado con O'Reilly.

Se propone un presupuesto de unos 200 euros para regalos/premios para la TabularConf.
Isra mantendrá al resto de la Junta informada.


5. Propuesta correo de la asociación para socias
^^^^^^^^^^^^^^^^^^^^^^^^^^^^^^^^^^^^^^^^^^^^^^^^

Se propone crear cuentas de correo individualizadas para todas.
Marcos modificará correo de bienvenida para indicarlo a nuevas altas.
Xavi define procedimiento de creación el GSuite.

Se propone abrir thread en discourse cuando el procedimiento esté claro.

6. Estado de actividades y grupos de trabajo
^^^^^^^^^^^^^^^^^^^^^^^^^^^^^^^^^^^^^^^^^^^^

GT Comunicación:

- Puntos de encuentro entre comunidades
- Comunicación interna dentro de la asociación, Newsletter.
- Reuniones mensuales

GT Infra:

- Quedan un par de páginas para generar estáticas.
- Isra comenta si podemos actualizar discourse

GT RGPD:

- David mandará datos de conexión de mailjet a Raúl para mandar mail de RGPD


7. Ruegos y preguntas
^^^^^^^^^^^^^^^^^^^^^

- Asamblea ordinaria. Raúl mira si se puede retrasar la asamblea ordinaria para
  hacerla 6 meses después de la extraordinaria ya que no han pasado muchas cosas
  desde la extraordinaria.
- Se decide que la próxima reunión sea el 12 de Enero para no coincidir con la víspera de Reyes.


Se cierra la reunión de la Junta a las 21:05 horas.

El secretario,
Raúl Cumplido

.. _XaviTorello: https://github.com/XaviTorello
.. _marcosgabarda: https://github.com/marcosgabarda
.. _raulcd: https://github.com/raulcd
.. _dukebody: https://github.com/dukebody
.. _yamila-moreno: https://github.com/yamila-moreno
.. _bameda: https://github.com/bameda)
.. _atugores: https://github.com/atugores)
