Acta Junta Python España 13 de Octubre de 2020
=====================================================

En la ciudad de Madrid, Valencia, Barcelona y Ordino siendo las 19:00 horas del 13 de Octubre de 2020
y en única convocatoria, se celebra la reunión de la Junta Directiva de Python España.

Orden del día
~~~~~~~~~~~~~

1. Update transición nueva Junta
2. Discusión PyCampES 2021 y política eventos presenciales
3. Adecuación RGPD
4. Comentarios/valoración PyConES 2020
5. Discusión propuestas Asamblea General
6. Turno abierto

-------------------------------------------

Asisten los miembros de la Junta Directiva por medios telemáticos:

- Xavi Torelló XaviTorello_
- Marcos Gabarda marcosgabarda_
- Israel Saeta dukebody_
- Yamila Moreno yamila-moreno_
- David Barragán bameda_
- Raúl Cumplido raulcd_


1. Update transición nueva Junta.
^^^^^^^^^^^^^^^^^^^^^^^^^^^^^^^^^
- Ya tenemos firma digital.
- Hay que ir al banco presencialmente para poder al presidente de apoderado.
- El domicilio fiscal consta como la vivienda particular del anterior presidente.
- Se decide cambiar a la misma que el domicilio social.

- Marcos busca documentación a aportar para banco.
- Isra habla con gestoría para cambiarlo.

2. Discusión PyCampES 2021 y política eventos presenciales
^^^^^^^^^^^^^^^^^^^^^^^^^^^^^^^^^^^^^^^^^^^^^^^^^^^^^^^^^^

- PyCampES se anunció en PyConES 2019 en lightning talk.
- Varios socios y miembros de la Junta son parte de la organización.
- Python España apoya con seguro de responsabilidad civial y reservando el venue, aportando el dinero para la paga y señal.
- Debido a la pandemia se postpuesto hasta 2021.
- Se discute el apoyo al evento en la situación de incertidumbre debido a la pandemia actual.
- La Junta acuerda que desde Python España no daremos soporte a eventos presenciales hasta que no se decida lo contrario en junta.

- Isra convocará al equipo organizador PyCamp para discutir posición de Python España.

3. Adecuación RGPD
^^^^^^^^^^^^^^^^^^

-Se expona la creación de un documento combinado para recoger la información de los datos de socias y el compromiso de confidencialidad.
-Se creara un Google Form para enviar a socias actuales.

- Isra y Raúl crearán Google Form para enviar mail.

4. Comentarios/valoración PyConES 2020
^^^^^^^^^^^^^^^^^^^^^^^^^^^^^^^^^^^^^^

- Felicitaciones al equipo de PyConES y revisión de valoraciones recibidas de la comunidad.

5. Discusión propuestas Asamblea Extraordinaria
^^^^^^^^^^^^^^^^^^^^^^^^^^^^^^^^^^^^^^^^^^^^^^^

- La Junta discute si merece la pena estudiar el alcance temporal de la Junta.
    - Se decide que se prefiere trabajar en reducir el tiempo de transición en el cambio tratando de hacer el proceso más sencillo, accesible.
- El formato Online de la Asamblea funcionó muy bien, tiene sentido hacerla siempre así?
    - La Asamblea Ordinaria se realizará Online.
    - La Asamblea Extraordinaria será presencial con la PyConES
- Debemos realizar eventos Online organizados por Python España?
    - Python España no planea hacer eventos Online propios (aparte de PyCon ES)
    - El trabajo de Python España debería ser difundir eventos de comunidades locales y crear foros para comunicación y organización entre ellas.
- Durante la Asamblea Extraordinaria había interés en el grupo de comunicación.
    - Se decide organizar reunión inicial y create tareas iniciales.
- Hubo comentarios sobre la sostenibilidad de la Asociación, misma gente desde el inicio, captación de nuevas socias.
    - Potenciar la figura de miembro como paso intermedio para nuevos socios.
    - Invitar a comunidades locales a hacerse socias.
    - En términos de sostenibilidad, cosas que se pagan con la cuota:
        - Seguro de responsabilidad civil 
        - Gestoría 
        - Cobertura PyConES
        - Infraestructura de la asociación
        - Además de las becas y ayudas a eventos 


- David convoca reunión inicial grupo de comunicación.
- Isra manda mail a comunidades locales sobre la posibilidad de hacerse socias.

6. Ruegos y preguntas.
^^^^^^^^^^^^^^^^^^^^^^

Sin ruegos ni preguntas.

Se cierra la reunión de la Junta a las 20:10 horas.

El secretario,
Raúl Cumplido

.. _XaviTorello: https://github.com/XaviTorello
.. _marcosgabarda: https://github.com/marcosgabarda
.. _raulcd: https://github.com/raulcd
.. _dukebody: https://github.com/dukebody
.. _yamila-moreno: https://github.com/yamila-moreno
.. _bameda: https://github.com/bameda)
.. _atugores: https://github.com/atugores)
