Acta Junta Python España 7 de Abril de 2020
=====================================================

En la ciudad de Barcelona, Madrid, Valencia, Sineu y Ordino siendo las 19:00 horas del 7 de abril de 2020
y en única convocatoria, se celebra la reunión de la Junta Directiva de Python España.

Orden del día
~~~~~~~~~~~~~

1. Aprobación contratación seguro Responsabilidad Civil anual.
2. Propuesta dinamización figura miembro.
3. Propuesta de mover servicios de mail y DNS bajo control de la asociación accesible
   por múltiples personas.
4. Revisión objetivos JD e iniciativas.
5. Ruegos y preguntas.

-------------------------------------------

Asisten los miembros de la Junta Directiva por medios telemáticos:
- Xavi Torelló
- Marcos Gabarda
- Raul Cumplido
- Israel Saeta
- Yamila Moreno
- David Barragán
- Maria Antonia


1. Aprobación contratación seguro Responsabilidad Civil anual.
^^^^^^^^^^^^^^^^^^^^^^^^^^^^^^^^^^^^^^^^^^^^^^^^^^^^^^^^^^^
Desde la Junta anterior se contactó con las corredoras de seguros Seryes y Arç cooperativa.
Ambas están ligadas a proyectos de seguros solidarios. 
El presidente contactó con las dos, pero sólo ha obtenido respuestas de Arç cooperativa.
La Junta discute los precios y las coberturas. El presidente preguntará a la corredora de seguros
sobre como poder utilizar el seguro de responsabilidad civil en eventos organizados por
las diferentes comunidades locales.
Se aprueba por unanimidad una vez resueltas las dudas esperar al levantamiento del confinamiento
para realizar la contratación.


2. Propuesta dinamización figura miembro.
^^^^^^^^^^^^^^^^^^^^^^^^^^^^^^^^^^^^^^^^^^
La figura de miembro se aprobó en la última Asamblea General con el cambio de estatutos.
Se han realizado varias propuestas sobre como dinamizar y atraer miembros.
Entre ellas:

- Abrir discourse para que sea accesible por miembros. Se discute si se debería ser totalmente abierto.
- Se discute crear una página para que nuevos miembros puedan inscribirse y darse de baja.
  Dando consentimiento expreso para recibir notificaciones de la asociación.
- Queremos tener una forma de que la gente se inscriba.
  Se discute reutilizar el formulario de alta de socios para darse de alta de miembros.

Tareas:

- David comprobará si podemos usar un formulario para inscribir socios y miembros en la web.
  Ver si este formulario se puede conectar con listas de mailchimp o la app de socios.
  Marcos colaborará en el proceso.


3. Propuesta de mover servicios de mail y DNS bajo control de la asociación accesible por múltiples personas.
^^^^^^^^^^^^^^^^^^^^^^^^^^^^^^^^^^^^^^^^^^^^^^^^^^^^^^^^^^^^^^^^^^^^^^^^^^^^^^^^^^^^^^^^^^^^^^^^
Después de varios meses trabajando la nueva junta ha encontrado los siguientes problemas con la gestión actual
de la infraestructura:
- Gestión dependiente una única persona.
- Tareas que debido a falta de disponibilidad se retrasan. (ejemplo: mails de alta@ llegan a cuentas personales)
- Infraestructura en máquinas privadas a las que no se tiene acceso.

La junta acuerda que la gestión del email, el DNS y la cuenta de Twitter deberían formar parte de los grupos
de trabajo de Infraestructura y comunicaciones respectivamente.
Se discute que se deberían realizar copias de seguridad de Listas de correo anteriores para la migración.

Tareas:

- David intenta que se cambie el email de Twitter a su cuenta personal hasta que tengamos el email gestionado
  por el grupo de trabajo de Infraestructura en el que se utilizará comunicaciones@es.python.org
- Xavi habla con Jesús para comentarle que el grupo de trabajo de Infraestructura va a hacerse cargo de
  la gestión y deberá haber una migración.
- Yamila trata de hacer una propuesta para transición a servicios gestionados por la asociación de DNS y correo.



4. Revisión objetivos JD e iniciativas.
^^^^^^^^^^^^^^^^^^^^^^^^^^^^^^^^^^^^^^^^
En la candidatura se propusieron unos objetivos de Junta se propone hacer un seguimiento de los mismos.
Se propone crear un calendario con hitos sobre objetivos propuestos en la candidatura para poder hacer
seguimiento de los mismos y no perder de vista los objetivos.
Se propone realizar una reunión excepcional para crear ese calendario. La fecha de la reunión propuesta
es el día 21 de Abril a las 19:00h.



5. Ruegos y preguntas.
^^^^^^^^^^^^^^^^^^^^^^
- Raúl pregunta por el estado de la transición y el registro de la junta en el registro de asociaciones.
Debido al estado de alarma los procedimientos administrativos se encuentran parados.
El cambio de Jjnta está presentado pero en espera.

- Israel pregunta por requisitos de registro por posesión de datos de socios debido a LOPD.
Raúl enviará un email a la gestoría para preguntar sobre el tema.

- Se pregunta por el estado del documento de ayuda a las comunidades locales.
Se acuerda que toda la Junta revisará el documento para aprobar y poder comunicar a socios en la siguiente reunión de junta.
Antonia, Yamila y Marcos se encargan de añadir algunos ejemplos de ocasiones en las que Python España ha colaborado con las
comunidades locales a este documento.


Sin nada más que añadir se cierra la reunión de la Junta a las 20:50 horas.

El secretario,
Raúl Cumplido
