Acta Junta Python España 1 de Junio de 2021
===========================================

En la ciudad de Barcelona, Madrid, Ordino y Valencia siendo las 19:00 horas del 1 de Junio de 2021
y en única convocatoria, se celebra la reunión de la Junta Directiva de Python España.

Orden del día
~~~~~~~~~~~~~

1. Repaso tareas anteriores
2. Futuros eventos y colaboraciones
3. Estado grupos de trabajo
4. Tareas trimestrales
5. Ruegos y preguntas

-------------------------------------------

Asisten los miembros de la Junta Directiva por medios telemáticos:

- Marcos Gabarda marcosgabarda_
- Israel Saeta dukebody_
- Yamila Moreno yamila-moreno_
- David Barragán bameda_
- Raúl Cumplido raulcd_
- Xavi Torelló XaviTorello_


1. Repaso tareas pendientes
^^^^^^^^^^^^^^^^^^^^^^^^^^^

- Triodos. Apoderados y nueva tarjeta.

  - Tarjeta: dukebody_ la tiene en su poder. Se encuentra pendiente de activar. La nueva tarjeta sigue a nombre de Juanlu, necesitamos su ayuda para activarla.

  - Para el cambio de apoderados marcosgabarda_ ha entregado toda la documentación. La sucursal tiene los documentos y se encuentra en trámite. La última actualización de Triodos al respecto es del 20 de Mayo.

- Colaboración con Migracode.

  - Equipo trabajando en la preparación del `workshop <https://github.com/python-spain/migracode-workshop>`_.

- Cambio de estatutos

  - dukebody_ y raulcd_ se han puesto de acuerdo en las firmas del documento para mandar a la gestoría.

2. Futuros eventos y colaboraciones
^^^^^^^^^^^^^^^^^^^^^^^^^^^^^^^^^^^

Se quiere repetir el Hacktoberfest otra vez, se está empezando a organizar de nuevo.

La idea es extenderlo a más lenguajes, más gente, más proyectos, etc.

Se va a animar a diversas comunidades a colaborar con nosotros. dukebody_ lo esta moviendo con la lista de comunidades tecnológicas con las que se han hecho otros eventos como DiversIT.

Colaboración también con grupo de `geovoluntarios <https://geovoluntarios.org/>`_.

Están colaborando con un grupo de bomberos que usan drones en operativos de búsqueda y salvamento de personas. Una de las cosas que querían era utilizar IA para identificar indicios (prendas) del color de la ropa que llevaba la persona desaparecida y han pensado que se podría hacer en Python.

3. Estado grupos de trabajo
^^^^^^^^^^^^^^^^^^^^^^^^^^^

- GT Web

  - Se ha propuesto rehacer la web como proyecto voluntario dentro del bootcamp de 4Geeks.

  - Añadir página a la web para permitir suscribirse a la mailing list

  - Se decide crear un formulario de miembres desvinculado de lista de correo y más parecido al de socies.

- GT Comunicación

  - Se ha enviado la primera Newsletter.

- PyCon ES

  - Se cerró el período de propuestas. Se están buscando revisores para las propuestas, se cerrará la fecha de búsqueda de revisores el 6.

    - Hay 60 propuestas.

    - Hay 28 revisores de momento.

  - Se avisarán las propuestas seleccionadas el mes que viene.

  - Se está mirando el tema de patrocinios ya que hay bastantes interesados.

    - La idea es utilizar los patrocinios para obsequios a ponentes, sorteos, etcetera.

4. Tareas trimestrales
^^^^^^^^^^^^^^^^^^^^^^

Se han discutido las diferentes issues en `github <https://github.com/python-spain/asociacion/issues?q=is%3Aissue+is%3Aopen+label%3A2021-T2>`_ y hemos actualizado el estado de las mismas.

5. Ruegos y preguntas
^^^^^^^^^^^^^^^^^^^^^

Marcos comenta que Juanlu le ha contestado sobre la tarjeta durante la reunión 
y que se pondrá con ello al día siguiente.

Se cierra la reunión de la Junta a las 20:35 horas.

Secretaría,

Raúl Cumplido

.. _XaviTorello: https://github.com/XaviTorello
.. _marcosgabarda: https://github.com/marcosgabarda
.. _raulcd: https://github.com/raulcd
.. _dukebody: https://github.com/dukebody
.. _yamila-moreno: https://github.com/yamila-moreno
.. _bameda: https://github.com/bameda)
.. _atugores: https://github.com/atugores)
