Acta Junta Python España 5 de Octubre de 2021
=============================================

De forma Online siendo las 19:00 horas del 5 de Octubre de 2021 y en única
convocatoria, se celebra la reunión de la Junta Directiva de Python España.

Orden del día
~~~~~~~~~~~~~

1. Ratificación socio de honor otorgado por la Junta
2. Estado cuenta banco Triodos
3. Candidaturas próxima Junta
4. Obsequio único para organizadores PyConES 2021
5. Abrir Kahoot para comunidades locales
6. Reactivar ayudas para eventos locales
7. Migracode
8. Ruegos y preguntas

-------------------------------------------

Asisten los miembros de la Junta Directiva por medios telemáticos:

- Marcos Gabarda marcosgabarda_
- Israel Saeta dukebody_
- David Barragán bameda_
- Yamila Moreno yamila-moreno_
- Xavi Torelló XaviTorello_
- Raúl Cumplido raulcd_


1. Ratificación socio de honor otorgado por la Junta
^^^^^^^^^^^^^^^^^^^^^^^^^^^^^^^^^^^^^^^^^^^^^^^^^^^^

La Junta ha decidido dar el título de socio de Honor al expresidente
Juan Luis Cano, socio número 003, por haber contribuido de modo relevante
a la dignificación y desarrollo de la Asociación como se estipula en los
estatutos de la Asociación.

2. Estado cuenta banco Triodos
^^^^^^^^^^^^^^^^^^^^^^^^^^^^^^

Según nuestro conocimiento, el estado no ha cambiado.
marcosgabarda_ llamará a Triodos par conocer el estado.


3. Candidaturas próxima Junta
^^^^^^^^^^^^^^^^^^^^^^^^^^^^^

La Junta expone dudas sobre si existirán nuevas candidaturas y que podemos
hacer para que les socies se apunten a crear candidaturas.

* Mandar comunicación en canal de socies para recordar elecciones. bameda_
* Hablar con comunidades locales para ver si hay interés. dukebody_

4. Obsequio único para organizadores PyConES 2021
^^^^^^^^^^^^^^^^^^^^^^^^^^^^^^^^^^^^^^^^^^^^^^^^^

Se aprueba en Junta que se ofrezca un obsequio a los Organizadores de
la PyConES. dukebody_ se encarga de elegir el obsequio y la logística.

5. Abrir Kahoot para comunidades locales
^^^^^^^^^^^^^^^^^^^^^^^^^^^^^^^^^^^^^^^^

Se discute en Junta si continuar con la suscripción de Kahoot y ofrecerla
a las comunidades locales.

La Junta está de acuerdo en pagar la suscripción si se utiliza
pero no tenemos claro si se le dará uso.

Se aprueba en Junta que se ofrezca la cuenta de Kahoot de la organización
a las comunidades locales y revisaremos en 3 meses si se está utilizando
o preferimos darlo de baja.

6. Reactivar ayudas para eventos locales
^^^^^^^^^^^^^^^^^^^^^^^^^^^^^^^^^^^^^^^^

Se aprueba en Junta reactivar las ayudas a eventos de socies según el
reglamento de apoyo a eventos.

Se hará una pequeña campaña de comunicación a socies, bameda_ se encarga.

7. Migracode
^^^^^^^^^^^^

La situación actual es que existe contenido y existen Pull requests añadiendo
el contenido restante. El contenido está prácticamente terminado.

Hay que dar un repaso al contenido para darle coherencia ya que está
creado por diferentes personas.

El siguiente paso es dar el taller de Python.

marcosgabarda_ coordina lo que falta por hacer.
yamila-moreno_ traduce y revisa el contenido actual.

8. Ruegos y preguntas
^^^^^^^^^^^^^^^^^^^^^

Se cierra la reunión de la Junta a las 20:43 horas.

Secretaría,

Raúl Cumplido

.. _XaviTorello: https://github.com/XaviTorello
.. _marcosgabarda: https://github.com/marcosgabarda
.. _raulcd: https://github.com/raulcd
.. _dukebody: https://github.com/dukebody
.. _yamila-moreno: https://github.com/yamila-moreno
.. _bameda: https://github.com/bameda)
