# **Acta reuni√≥n 10 de agosto de 2025**

## **Reuni√≥n JD actualizaci√≥n**

Detalles: reuni√≥n online, de 19:00h a 20:00h  
Asistencia: Diego, Marina, Jimena, Sara, Javi

# **Orden del d√≠a:**

1. **Apertura candidaturas sedes PyConES 2026**  
2. **Evento Django on the Med**  
3. **Status PyConES**  
4. **Asamblea octubre**  
5. **Flexibilidad de la Junta para subcontratar tareas**  
6. **Representaci√≥n de Junta y Asociaci√≥n en conferencias \+ becas**

1. # **Apertura candidaturas sedes PyConES 2026**

Tenemos ya el borrador listo en [Llamado a sedes PyConES](https://docs.google.com/document/d/1lDy9xoRdvxNyeAVeS7KT1xfkL0BdwUuaLcgALyO8kTQ/edit?tab=t.0). Algunos comentarios que han surgido son:

- A√±adir que la PSF tiene paradas las concesiones de fondos, para que se tenga en cuenta para las propuestas  
- A√±adir un disclaimer de que hay cosas que pueden fluctuar y que no es imprescindible much√≠simo detalle, que somos conscientes de que hay cosas que pueden variar  
- A√±adir que en el caso de que el equipo organizador se desintegre en el proceso la PyConES recaer√° en la Asociaci√≥n, que valorar√° la posibilidad de sacar adelante el evento y tomar√° una decisi√≥n (llevarla adelante o cancelarla). Que por favor haya compromiso. Javi se√±ala que es un punto importante por si la organizaci√≥n, por los motivos que sean, flaquea y hay que tomar una decisi√≥n de c√≥mo sacar el evento adelante

A√±adimos los comentarios mencionados y publicamos en el foro.

2. # **Evento Django on the Med**

Nos ha llegado un correo de uno de los organizadores de Django on the Med. Nos planteaba dos cosas diferenciadas:

1) Que Python Espa√±a hiciera de patrocinador, aunque no tienen tiers de patrocinio, as√≠ que nos comentaron que quiz√° podr√≠amos patrocinar el catering, que ir√° de los 300 a los 1000‚Ç¨  
2) Que Tesorer√≠a de Python Espa√±a hiciera de caja, ya que no est√°n respaldados por ninguna asociaci√≥n ni meetup

Comentamos que patrocinar s√≠ es posible y nos parece bien. Al no tener una cifra concreta, pensamos que una buena opci√≥n es patrocinar con la cantidad de 500‚Ç¨, la misma que se otorga anualmente a las comunidades locales.  
En cuanto a hacer de caja, vemos que es complicado, porque las fechas coinciden peligrosamente con la PyConES y Diego ya ve que es suficiente trabajo con esto. Decidimos decirles que en esto no les podemos ayudar.

3. # **Status PyConES**

Como aspectos generales, todo est√° m√°s o menos bajo control. Lo m√°s prioritario es el Programa, de lo que Jimena va a convocar ya la primera reuni√≥n para ir haciendo la agenda. En cuanto a las keynotes, Sebasti√°n confirmado como Keynote üéâ. De la segunda keynote, hemos contactado con Mendon√ßa, le damos 1 semana para responder y si no contactamos con Henar.

4. # **Asamblea octubre**

[Asamblea General Ordinaria Python Espa√±a - 26 de Abril de 2025](https://docs.google.com/presentation/d/1Mu-lLYatjTJ7bgbL5gtBv-P1vwoiGnXfU0kA8cTuk5w/edit?slide=id.p#slide=id.p)

Tenemos aqu√≠ lo que se coment√≥ en la Asamblea de abril como referencia. Para preparar la de octubre, tenemos que revisar los puntos que se discutieron y propusieron \+ contar lo que se ha hecho, y lo que no decir por qu√©.  
De la PyConES bienal: podemos hacer la propuesta para la Asamblea, o incluso para una Asamblea extraordinaria anterior, para plantearla y votarla. Importante: hay que incluir detalle de c√≥mo ser√≠a el proceso de votaci√≥n del segundo a√±o, si es que la hay: ¬øla propuesta es por defecto de dos a√±os con opci√≥n a ser s√≥lo de uno, o por defecto es de un a√±o pero si sale bien se renueva autom√°ticamente a dos? Javi har√° el borrador de la propuesta incluyendo esta informaci√≥n.

# **5\.  Flexibilidad de la Junta para subcontratar tareas**

Se trae de nuevo el tema de lo que pas√≥ con los v√≠deos de PyConES 2024 (la empresa tard√≥ meses en proporcionarlos al equipo, en el momento que los proporcion√≥ la organizaci√≥n ya se hab√≠a disuelto y se ha tenido que hacer cargo gente de la Asociaci√≥n de la edici√≥n y publicaci√≥n de dichos v√≠deos, alarg√°ndose mucho en el tiempo el tener los v√≠deos subidos a YouTube). Javi ya propuso que esto se podr√≠a evitar subcontratando este servicio de edici√≥n y publicaci√≥n. Otro servicio que se podr√≠an beneficiar de esta posibilidad de subcontrataci√≥n son la gesti√≥n de RRSS por parte de alguien profesional.  
Se plantea hacer una lista m√°s extensa de posibles a subcontratar y plantearlo en Asamblea para opinar y votar si esto ser√≠a buena medida.

# **6\.  Representaci√≥n de Junta y Asociaci√≥n en conferencias \+ becas**

Javi propone que la Junta y/o gente de la Asociaci√≥n podr√≠a tener ‚Äòbecas‚Äô con concepto de representaci√≥n de la Asociaci√≥n en conferencias de Python. Pone de ejemplo la EuroPython de este a√±o, en el que √©l mismo junto con otras socias de Python Espa√±a estuvieron en el booth de la Asociaci√≥n proporcionando informaci√≥n a la gente interesada. Se√±ala que en su caso particular por ejemplo no le hubiera sido posible asistir a EuroPython si el propio equipo de FinAid del evento no le hubiera becado.  
Jimena dice que hay posibilidad de becar no s√≥lo a la Junta sino tambi√©n a gente de la Asociaci√≥n para ir a conferencias, que es algo que ya se hab√≠a propuesto en su momento pero que quiz√° se ha quedado en el olvido. Decidimos que se deber√≠an redactar unas pautas de c√≥mo solicitar estas ‚Äòbecas‚Äô y hasta qu√© punto se podr√≠a becar (e.g. una vez al a√±o, hasta cierta cantidad‚Ä¶) y compartirlas con las socias.

# **Acciones**

- [x] ~~Actualizar y publicar llamado a sedes en el foro \+ grupos de Telegram~~  
- [ ] Responder a Django on the Med con propuesta de patrocinio de 500‚Ç¨  
- [x] ~~Proponer fecha cierre agenda PyConES \+ meet~~  
- [ ] Hacer propuesta formal de PyConES bienal para votar en Asamblea extraordinaria  
- [ ] Hacer una lista de posibles servicios a subcontratar para plantearlos en Asamblea extraordinaria  
- [ ] Redactar las pautas para becas de representaci√≥n en conferencias  
- [ ] Organizar Asamblea Extraordinaria (fecha, mail)