# **Acta de la Asamblea General Ordinaria           de la Asociación Python España**

## **13 de Abril de 2025**

De manera online, siendo las 18:30 h del 13 de abril de 2025 inicia la Asamblea General Ordinaria de la Asociación Python España.

Asisten en primera convocatoria 22 socias. Al no haber el tercio necesario se espera a la segunda convocatoria.

A las 18:40 h en segunda convocatoria con 22 socias se celebra la Asamblea.

**Asistencia**

* Luis Mesa  
* Diego Díaz  
* Ramón Sánchez  
* Andrés Buelvas  
* Marina Moro  
* Gessi Paniagua  
* Yamila Moreno  
* Nekmo  
* Javier Alonso  
* Fede Mon  
* Pablo Lobariñas  
* Álex Gómez  
* Jimena Escobar  
* Siro Moreno  
* Alejandro Guirao  
* Ángeles Rodríguez  
* Ferran Jovell  
* Antoni Aloy  
* Manuel Martín  
* Cristián Maureira-Fredes  
* David Barragán  
* Guille Olmeda

**Delegaciones de voto**

No existen delegaciones de voto porque no hay votación alguna.

# **Orden del día**

1. Apertura  
2. Objetivos de la Junta Directiva y tareas realizadas para cumplirlos (+ otras iniciativas)  
3. Balance de cuentas  
4. Avances de la PyConES 2025  
5. Ruegos y preguntas  
6. Cierre

# **1. Apertura**

\- 

# **2. Objetivos de la Junta Directiva y tareas realizadas para cumplirlos (+ otras iniciativas)**

Javi comenta los avances y propuestas de la JD referentes a los objetivos propuestos en su candidatura (así como otras iniciativas).

- Potenciar las comunidades locales: han surgido (o están surgiendo) 5 comunidades nuevas. Además, se han puesto a disposición de las comunidades una serie de beneficios, como una Antena Starlink para tener conexión a Internet en lugares con poca cobertura, la bolsa de ponentes para ir a eventos locales o la nueva política de reembolso de gastos de ponentes. Además, se propone aumentar el presupuesto anual de comunidades locales, el valorar Open Collective para donaciones, y aumentar la difusión y alcance a través de RRSS y la newsletter.  
- Romper la brecha de edad: se propone montar un servidor de Discord por el poco uso del foro, para el cual se busca gente voluntaria; el GT de comunicación también está en formación y en busca de gente, destacando la nueva cuenta de Bluesky y la newsletter recurrente; y se está colaborando con universidades e institutos más allá de la PyConES (por ejemplo con la UPM y la ULL), habiendo también proyectos futuros para dar charlas y formación.  
- Ayuda para la DANA: se busca gente que se encargue de valorar las necesidades existentes y los recursos que tenemos y a través de tesorería llevar a cabo la ayuda.  
- Sede de PyConES bienal: se propone que las sedes de PyConES acojan el evento durante dos ediciones seguidas (con posibilidad de presentar candidatura solamente para una edición si así se desea) con el fin de hacer el evento más sostenible. Se planteará una Asamblea Extraordinaria para discutirlo y votarlo.  
- Creación del GT PyConES para facilitar una serie de protocolos y procedimientos que ahora se pierden de una edición a otra, dejando una deuda técnica muy grande. Se busca gente para ayudar a formalizarlo.  
- Vídeos de la PyConES: con el problema de que los vídeos de Vigo a día de hoy aún no se han publicado, se plantea tener un contrato con la misma empresa siempre o que los vídeos del evento se hagan a través de un servicio fijo proporcionado por la propia Asociación. Se planteará una votación para ello.  
- Aumentar el presupuesto de comunidades locales a 1000€ anuales cada una porque hay mucho dinero en la caja que se queda sin usar, y así fomentar los eventos e invitaciones a ponentes/otras asociaciones. Se planteará una votación para ello.

# **3. Balance de cuentas**

El balance general es muy positivo. Diego comenta las fuentes de beneficios de 2024: la PyConES de Vigo (con un balance super positivo), el PyCamp, WTM Barcelona y las cuotas de socies. Enseña también los gastos, incluyendo el presupuesto en comunidades locales, los gastos de asesoría y otros servicios.

# **4. Avances de la PyConES 2025**

Luis Mesa comenta un poco cómo va la organización de la PyConES 2025\. Están buscando patrocinadores mandando ya mails a empresas que pueden tener interés; casi está para salir la nueva web con más información; el venue está en proceso de estar listo con Luis yendo para comprobar que no falte nada (destaca que están haciendo mucho hincapié en todo el tema de electricidad y de accesibilidad); celebra que hay mucha gente en la organización queriendo ayudar; las RRSS van bien; el CFP se abrirá en breve; las entradas y solicitud de becas saldrán el día 28\. Ángeles propone que los beneficios de las entradas Fila 0 vayan a ayudas a la DANA, o que directamente se abra un apartado de solidaridad.

# **5. Ruegos y preguntas**

(Nekmo) Al ver cómo ha crecido la PyConES con los años y en pos de 1\) facilitarle su organización a comunidades más pequeñas y 2\) acotar a la gente según sus intereses, ¿sería posible hacer una PyConES con temática específica o varias más pequeñas al año en lugar de una grande? → Se propone que Nekmo escriba un post en el foro explicando más a fondo esta idea.

(Antoni) ¿Habrá entradas en batch para la PyConES? Porque para las empresas fue bastante práctico → Sí habrá.

(Álex) A raíz de una vulnerabilidad en un servicio que IT ni sabía que existía, Álex explica que ha escrito un post en el foro hablando sobre los servicios históricos de la Asociación, abriendo debate a si merece la pena mantenerlos y, en caso afirmativo, cómo → Se propone consultar el post del foro y continuar el debate allí.

# **6. Cierre**

\- 

# **Firma**

Sin nada más que añadir se cierra la Asamblea a las 19:30h.

Secretaría,

Marina Moro López
