Acta Junta Python España 11 de Septiembre de 2023
=================================================

De forma Online siendo las 19:05 horas del 06 de Noviembre de 2023 y en única
convocatoria, se celebra la reunión de la Junta Directiva de Python España.

Orden del día
~~~~~~~~~~~~~

1. Tareas pendientes
2. Updates PyConES2023
3. Líneas Rojas JD
4. Presupuestos comunidades
5. Traspaso de JD
6. Ruegos y preguntas

1. Tareas pendientes
--------------------

Tareas Pendiente que vamos arrastrando de reuniones anteriores

  Python Valencia .Reasignamos la tarea a Clara.  Responsable anterior era Jimena de pasar el borrador por grupo de JD esta semana del 11 al 15 de Septiembre
  Triodos → final septiembre (25 de Septiembre) Responsable Jimena de actualizarnos cuando se tiene la cita con el banco


Tareas Pendientes de esta reunión

  Resolver porque no le funciona a Clara, la creación de emails (resuelto)
  Altas de socies realizadas en conjunto con Clara y Johanna. (resuelto)
  Crear un documento para hacer una lista de cosas para documentar para ver si lo vamos a poner en carpetas y si hace falta actualizar la información.(Alberto)
  Crear un documento para que cada persona indique qué cosas cree que debe hacer la junta directiva respecto a la PyConEs y en general sobre el tema de las líneas rojas. (Isra)
  Gestionar la reunión extraordinaria para hablar sobre PyConES
  Fecha de la Reunión con socies 
  Propuestas por parte de la asociación una reunión aparte

Revisión de puntos del post de lineas rojas
  [PyConES] - ¿Líneas rojas de la JD?
En relación con los gastos como ejemplo:  streaming, lenguaje de señas en cuanto a la valoración de costo o filosofía de la comunidad. Prioridades sobre igualdad e inclusión. 
 
Tesorería
  Alberto va a revisar el estado de pago de socies. 
  Solicitar el pago a socies pendientes de pagos
  Gestionar el proceso con Godcardless por primera vez antes de hacerte socie. ¿Se puede programar el pago anual o en una fecha especifica? 
  Actualizar proceso en la web para que se pague por primera vez desde goodcardless 
  Revisar ingresos reales contra pagos de PyConES
Actualizar proceso de Altas de socies, pendiente.
  Estamos al día de altas!(resuelto)
  Listado de socies, mailjet
  Alta en Godcardless, Responsable tesoreria 
  Actualizar en la web que deben hacerse cuenta de socies. Responsable Johanna
  Mejorar la redacción del template para Invitación a Foro, Telegram, Eventos y Grupos de trabajo . Responsable Clara 


2. Updates PyConES2023
-----------------------
Balance económico a día de hoy Alberto Fernández Valiente?
Tareas pendientes cierre que necesiten aporte de la JD:
¿No hay?
Queda pendiente que Alberto revise este tema.


3. Líneas Rojas JD
-------------------
Problemas con falta de ownership en trabajo y toma de decisiones. ¿Qué decisiones corresponden a la Asociación y cuáles al grupo organizador/promotor? ¿Qué hacer como JD/Asociación si el grupo organizador no llega a las tareas?

Hilo líneas rojas JD – PyConES → ¿qué hacemos respecto a esto?
https://comunidad.es.python.org/t/pycones-lineas-rojas-de-la-jd/1233/6

Se han discutido los roles y responsabilidades de la junta directiva para con la PyconES.
Johanna comenta que se habló de compartir el host y el keynote de apertura para que sean las comunidades quien estén implicadas.
Quedamos en realizar otra reunión para continuar debatiendo este tema.


4. Presupuestos comunidades
----------------------------
En el pasado creo que establecimos 200€ por comunidad y año para viajes ponentes. Coruña nos solicitó 200€ este año pero para el Hacktoberfest.
¿Podríamos establecer un presupuesto anual por comunidad y que lo gasten en lo que quieran? O presupuestos por concepto, etc. ¿O mejor hablamos ad-hoc cada caso?
Estamos de acuerdo en proponer un presupuesto anual más alto que englobe más actividades y estar abiertos a propuestas fuera de este presupuesto, pero se comparte con el resto de la JD que no han podido asistir al a reunión o se han tenido que ir.
Quedamos a la espera de votación y formalización.

5. Traspaso de JD
-------------------
Documentación de procesos para transferencia y conseguir ayuda.
  ¿Qué procesos que actualmente realizamos cada una de nosotras en la JD podemos documentar?

Hay ciertas tareas que faltan por documentar como temas de tesorería (altas, gestiones como la domiciliación) y comunicación con la gestoría.
Las altas de nuevas personas socias.
¿Creación de campañas de mailjet? ¿ Plantillas de mailjet? ¿Actualización de la lista de personas socias?
Alberto sugiere crear una carpeta de documentación con los roles divididos.
¿Cuáles podríamos externalizar a socies que no estén en la JD?


6.  Ruegos y preguntas
----------------------
Isra comenta que ve una falta de participación por parte de algunos miembros de la junta directiva a la hora de proponer temas de discusión e invita a valorar este aspecto.


Se cierra la reunión de la Junta a las 21:00 horas.

Secretaría,

Clara Martínez

.. _ClaraMS: https://github.com/ClaraMS
.. _voodmania: https://github.com/voodmania
.. _ellaquimica: https://github.com/ellaquimica
.. _dukebody: https://github.com/dukebody
