Acta Junta Python España 12 de Junio de 2023
=================================================

De forma Online siendo las 19:00 horas del 12 de Junio de 2023 y en única
convocatoria, se celebra la reunión de la Junta Directiva de Python España.

Orden del día
~~~~~~~~~~~
1. PyconES 2023
2. Papeles cambio de junta
3. Tesorería
4. Presupuestos comunidades
5. Ruegos y preguntas

1. PyconES 2023
--------------------

Zapier
Se ha comentado que también se quiere utilizar para mandar los contratos automáticamente a los patrocinadores. Johanna pregunta por el presupuesto y el precio. Jimena comenta que habría que adelantarlo, pero que se espera que se cubra con el presupuesto de la PyConES. Tras comentarlo con Isra, vemos que no es necesario utilizarlo para esto, porque ya tenemos las facturas autogeneradas.

¿Cuanto vale zapier?
¿Esto sale del presupuesto de PyConEs o de Asociación? PyConES
¿Qué requieren por nuestra parte para esto? Adelantar por parte de la Asociación, el presupuesto hasta antes de recibir patrocinadores de la PyConES 2023


Facturas pycones23
Hay que revisar las facturas generadas hasta la fecha para comprobar que sean válidas (Jimena las envía a la gestoría).

Eventbrite
No nos cobran comisión porque se incluye ya en el patrocinio.

Entradas patrocinadores
Se ha debatido la confusión generada al respecto de cuántas entradas iban a quedar reservadas, y de cómo transmitir el mensaje respecto al cupo y fechas de las tandas.

Llamada a sedes pycones24
Se debería de presentar en breves y tener en cuenta que puede que quede desierta. Se debate la posibilidad de que personas individuales fuera de alguna comunidad puedan proponer sede, pero esto puede ser arriesgado porque no haya suficiente gente en ese sitio donde se vaya a organizar para revisar espacios, solucionar problemas que puedan surgir, etc.
Tarea (Johanna) -> Redactar y enviar la llamada a sedes con una fecha límite para poder decidir qué hacer si no sale nada. Se proponen dos fechas límites, una de intención (un mes) para que dé tiempo a que la gente lo mire y puedan saber si es posible, y después a finales de Julio para presentar la propuesta definitiva.


2. Papeles cambio de junta directiva
---------------------------------------
Jimena tiene unas dudas sobre cómo rellenar algunos papeles.
apoderados triodos -> Se dará permisos a Jimena y Alberto.
formulario-acuerdo-datos-personales.pdf

3. Tesorería
-------------

gocardless → algún cobro doble que nos han avisado por mail
cuentas gestoría → no cuadra, hay que revisarlo → Alberto: que por favor revise esto como tarea.
WTM - Diversidad: Pago realizado por patrocinador faltante, tenemos comprobante de pago realizado 12 de Junio 2023. Verificar ingreso del dinero en asociación.
Tareas en Github → nadie ha cogido ninguna tarea

4. Presupuesto comunidades
---------------------------
Python Girona:
Mes: Junio 2023
Solicita: Juan Luis Cano Rodríguez(speaker) 
Email asunto: Intercambio de ponentes - Juanlu en Python Girona
¿Se aprueba? 
Sí!

5. Ruegos y preguntas
----------------------


Se cierra la reunión de la Junta a las 20:05 horas.

Secretaría,

Clara Martínez

.. _ClaraMS: https://github.com/ClaraMS
.. _jimenaeb: https://github.com/jimenaeb
.. _voodmania: https://github.com/voodmania
.. _ellaquimica: https://github.com/ellaquimica
.. _dukebody: https://github.com/dukebody
