Acta Junta Python España 14 de Febrero de 2023
============================================

De forma Online siendo las 20:12 horas del 14 de Febrero de 2023 y en única
convocatoria, se celebra la reunión de la Junta Directiva de Python España.

Orden del día
~~~~~~~~~~~~~

1. Mastodon (Fostodon)
2. WTMB
3. Web Commit
4. PyconES
5. Patrocinios PythonES
6. Cambio apoderados (Triodos y gocardless)
7. Tareas y varios
8. Asamblea General 2023
9. Ruegos y preguntas

1. Mastodon
------------
Había un pago pendiente de revisar quién lo aprobó y que pasó, Jimena se encarga de este tema y de hablar con Python Canarias.


2. WTMB
--------
Johanna preguntó por Telegram si las facturas llevaban IVA o no, etc y ya tenemos respuesta, todo se realiza por transferencia,
a través de la universidad de Barcelona. Pendiente: crear una carpeta para llevar un registro de los pagos.

3. Web Commit
-------------
Ya se ha empezado a tramitar que aparezcamos en la web y casi está.
 Gestión de entradas en la Commit - Lo sortearemos entre los socios.

4. PyconES
-----------

PyconES están planteando añadir como complementos ciertas herramientas y asegurar otros gastos base con la suscripción. De momento no hay pagos que gestionar. 
¿Pretalx se va a usar? 

5. PythonES
------------
El formulario de patrocinios ya está listo, quedaría enviarlo a las empresas y añadirlo a la web. Isra: crear la lista para enviar los mails (entre esta semana y la que viene)
Añadir en la web un paso a paso de cómo crear comunidades (en el apartado de comunidades).
Pendiente: terminar el documento de creación de comunidades y una vez esté un poco estructurado o directamente, compartirlo con el grupo de telegram de comunidades para que vayan dando el visto bueno y poder publicarlo en la web (Se encarga clara de esto).

6. Cambio apoderados (Triodos y gocardless)
--------------------
Se han revisado los pasos necesarios para cambiar los apoderados del banco y nos faltaría un paso de operativa bancaria (certificado de operativa). Clara se encarga de hacer una copia del de 2020 y rellenarlo con los datos nuevos más la firma. 
Una vez hecho esto Jimena se acerca un día al banco a llevar los documentos y verificar que esté todo bien o si falta algo.

Hay que enviar un primer correo a GoCardless indicando que queremos hacer una migración y ya después enviarles la lista de correos de personas socias para que GoCardless pueda enviarles un correo y se puedan dar de alta.


7. Tareas y varios
-------------------
PyCamp 2023: Hemos recibido sponsor de la PSF (No se ha recibido)
Johanna ha pedido ayuda a Alberto para gestionar las facturas el fin de semana 
Jimena quiere tener definidos los temas que se van a tratar y el balance por parte de Alberto (esto es para Abril por lo que tenemos la reunión de Marzo aún). Tarea: revisar las actas antiguas para ir viendo si queda algo pendiente.
Isra: enviar mail a la gestoría respecto al cambio de estatutos (habrá cambio de sede social).
Johanna responde a la persona que pregunta si se puede pagar mes a mes la suscripción.
Clara responde a la persona que quiere crear la comunidad de la Rioja.

8. Asamblea General 2023
-------------------------
Fecha: Abril
Tener listo resumen de gastos que nos falto la vez pasada 


9. Ruegos y preguntas
---------------------
Pendiente para la próxima reunión: querer hacer europython y pycones o solo una de las dos.


Se cierra la reunión de la Junta a las 21:10 horas.

Secretaría,

Clara Martínez

.. _ClaraMS: https://github.com/ClaraMS
.. _jimenaeb: https://github.com/jimenaeb
.. _voodmania: https://github.com/voodmania
.. _ellaquimica: https://github.com/ellaquimica
.. _dukebody: https://github.com/dukebody
